臺灣桃園地方法院刑事交通事件裁定　　99年度交聲字第1074號
原處分機關　交通部公路總局新竹區監理所　中壢監理站
異　議　人
即受處分人　吳俊鋒
上列受處分人因違反道路交通管理處罰條例案件，對於交通部公
路總局新竹區監理所中壢監理站中華民國99年8 月2 日所為之處
分（原處分案號：壢監裁字第裁53-DB0000000號）聲明異議，本
院裁定如下：
    主  文
異議駁回。
    理  由
一、原處分意旨略以：異議人即受處分人吳俊鋒（以下稱異議人
    ）於民國99年7 月11日凌晨1 時24分許，駕駛車牌號碼RZ-0
    381 號自用小客車，行經桃園縣平鎮市○○路與新富一街口
    時，經桃園縣政府警察局平鎮分局北勢派出所警員攔檢，並
    請異議人為酒精濃度之測試，惟因異議人拒絕配合，員警乃
    以異議人有「拒絕酒測」之事由，當場填製桃警局交字第
    DB0000000 號舉發違反道路交通管理事件通知單予以舉發。
    嗣異議人於舉發通知書所載應到案日期前，向交通部公路總
    局新竹區監理所中壢監理站（下稱原處分機關）提出申訴，
    經原處分機關調查結果，認異議人確有前述違規行為，乃依
    道路交通管理處罰條例第35條第4 項、第67條第2 項（原處
    分漏載）之規定，於99年8 月2 日以壢監裁字第裁53-DB000
    0000號裁決書，裁處罰鍰新臺幣（下同）6 萬元，並吊銷駕
    駛執照、3 年內不得考領等語。
二、本件聲明異議意旨略以：異議人當日遭警員路檢攔下要看證
    件，並要求進行酒測，因異議人確實有喝1 罐易開罐台灣啤
    酒，遂配合警員進行酒測，吹氣約10次，期間酒測器確實有
    列印出酒測值，但警員看了都搖頭說不行，然後撕毀，警員
    再要求吹氣，異議人都有配合，警員卻說異議人沒有出力吹
    ，要以妨害公務法辦，最後警察開單時卻寫拒絕酒測，然異
    議人已配合吹氣10多次，何來拒絕酒測？之後因為接電話時
    警員問要不要簽名，異議人要求稍等，警員即說異議人拒簽
    拒收，旋將車子拖走，異議人相信當時酒精濃度應無超過標
    準值，警員有意刁難，爰聲明異議，請求撤銷原處分云云。
三、按汽車（依道路交通管理處罰條例第3 條第8 款規定，包括
    機器腳踏車）駕駛人，駕駛汽車拒絕接受酒精濃度測試之檢
    定者，處60,000元罰鍰，並當場移置保管該汽車及吊銷該駕
    駛執照；汽車駕駛人，曾依第35條第4 項前段之規定吊銷駕
    駛執照者，3 年內不得考領駕駛執照，道路交通管理處罰條
    例第35條第4 項前段、第67條第2 項分別定有明文。
四、經查：
  (一)上揭違規事實，業據證人即舉發警員陳元貞於本院訊問中時
    具結證稱：渠當時係與同事謝沛昕警員在上揭時地執行取締
    酒駕之勤務，見異議人駕駛廂型車行經該處，遂作勢攔停異
    議人，因為異議人有很濃的酒味，所以就對異議人進行酒測
    ，因為渠等要求異議人須吹氣3 至5 秒，但異議人吹氣不足
    或突有吸氣行為，導致儀器無法判讀，過程中渠等亦有說明
    及示範如何進行，儀器亦無損壞或問題，異議人有斷續進行
    酒測，但因未依說明及指示而有消極不配合之情形，且從當
    日凌晨0 時50分攔停異議人後迄凌晨1 時24分許，渠等才舉
    發異議人拒絕酒測等語。證人即在場舉發警員謝沛昕亦證稱
    ：伊當天與陳元貞警員在執行勤務，渠等依程序告知異議人
    相關權利，再進行酒測，但異議人消極不配合約3 、40分鐘
    ，故無法進行，渠等亦有親自示範如何進行酒測，但異議人
    仍未完整作完酒測，故舉發異議人拒絕酒測等語。復經本院
    當庭依職權勘驗證人所提出之採證錄影畫面後，異議人於0
    分07秒至3 分30秒間進行酒測，但均因呼氣量不足而酒測無
    結果；3 分30秒異議人並聲稱已吹氣7 次無結果，拒絕再次
    進行酒測；4 分53秒警員並為異議人示範如何進行酒測吹氣
    ；5 分40秒異議人要求更換新測試管，警員同意並請異議人
    自行檢查測試吸管，並更換酒測儀器；6 分20秒、7 分07
    秒，異議人再次進行酒測，亦均因吹氣不足，無法測驗；8
    分34秒警員詢問是否要再進行酒測，異議人告知已進行9 次
    ，不願再配合，警員並告知異議人拒絕酒測法律上相關權利
    ；17分00秒異議人再次進行酒測，仍無法感應；19分35秒異
    議人最後一次進行酒測，仍因吹氣量不足，機器無法感應；
    勘驗結果為異議人消極拒絕進行酒測，而經警員掣單舉發。
    （本院99年8 月25日勘驗筆錄，本院卷第11頁參照）。是異
    議人經警員示範如何進行酒測，仍4 次因吹氣不足而無法進
    行酒測，又警員詢問是否要再進行酒測，異議人則拒絕等情
    ，核與證人陳元貞、謝沛昕證述相符，是異議人消極不配合
    進行酒測乙情堪以認定。
  (二)異議人雖以前揭情詞置辯，又於本院調查程序中辯稱確有依
    警員指示，但就是無結果，至於夠不夠大力伊不清楚，但依
    其當時感覺，吹氣程度應該是可以的云云。惟證人陳元貞證
    述，係依酒測器為判斷標準，只要吹氣充足，酒測器就會有
    燈號轉換，而當天異議人的吹氣量，有的是一開始就氣不足
    ，有的氣量充足，但時間不到渠等告知的3 至5 秒，故氣量
    仍不足判斷等語，又當日警員所持酒測儀器於99年2 月4 日
    甫經經濟部標準檢驗局檢定合格，且檢定有效期限為1 年，
    此有呼氣酒精測試器檢定合格證書1 紙可按，事發時間係於
    99年7 月11日，上開酒測儀器仍在合格期限內，其精準度無
    庸置疑，而異議人僅以一己感覺認為有配合警員指示，但自
    警員證詞及現場錄影光碟內容觀之，異議人確實未依警員指
    示進行酒測，導致機器無法判讀，異議人所辯顯無足採。
五、綜上所述，本件異議人確有上開違規行為，又原處分機關依
    道路交通管理處罰條例第35條第4 項、第67條第2 項，違反
    道路交通管理事件統一裁罰基準及處理細則，以及違反道路
    交通管理事件統一裁罰基準表所載之裁罰標準相關規定，裁
    處異議人罰鍰6 萬元，並吊銷駕駛執照、3 年內不得考領等
    處分，經核亦均無違誤，是本件異議為無理由，自應予駁回
    。
六、據上論斷，應依道路交通管理處罰條例第87條第2 項、道路
    交通事件處理辦法第18條，裁定如主文。
中    華    民    國   100    年    2     月    17    日
                    交通法庭    法  官  丁俞尹
以上正本證明與原本無異。
如不服本裁定，應於裁定送達後5 日內向本院提出抗告狀。
                                書記官  許正旻
中    華    民    國   100    年    2     月    23    日